【裁判字號】    95,家抗,18
【裁判日期】    951004
【裁判案由】    確定訴訟費用額
【裁判全文】
臺灣彰化地方法院民事裁定              95年度家抗字第18號
抗  告  人  財政部國有財產局臺灣中區辦事處彰化分處
法定代理人  宇○○
代  理  人  宙○○
相  對  人  Ｃ○
相  對  人  玄○○○
                      3號
相  對  人  Ｇ○
相  對  人  地○○
相  對  人  子○○
相  對  人  寅○○
相  對  人  丑○
相  對  人  卯○○○
相  對  人  Ｌ○○○
相  對  人  Ｂ○○
相  對  人  辰○○
相  對  人  Ｄ○○
                      1號
相  對  人  Ｈ○○
相  對  人  Ｅ○○
相  對  人  Ｆ○○
                      10號5.
相  對  人  Ｋ○○
                      10號4.
相  對  人  Ｊ○○
相  對  人  Ｉ○○
                      號
相  對  人  丙○○
相  對  人  乙○○
相  對  人  丁○○
相  對  人  甲○○
                      號
相  對  人  天○○
                      弄28號.
相  對  人  黃○○
                      弄28號.
相  對  人  Ａ○○
相  對  人  午○○
相  對  人  未○○
                      樓
相  對  人  申○○
                      樓
相  對  人  酉○○
                      樓
相  對  人  戌○○
                      樓
相  對  人  巳○○
相  對  人  亥○○○
相  對  人  戊○○(即江曹藝之.
相  對  人  辛○○(即江曹藝之.
                      樓
相  對  人  己○○(即江曹藝之.
相  對  人  壬○○(即江曹藝之.
                      6號
相  對  人  庚○○(即江曹藝之.
                      號
相  對  人  癸○○(即江曹藝之.
上列抗告人因與相對人等間聲請確定訴訟費用額事件，對於中華
民國95年7月31日本院95年度家聲字第30號裁定提起抗告，本院
裁定如下：
    主    文
抗告駁回。
抗告訴訟費用由抗告人負擔。
    理    由
一、按法院未於訴訟費用之裁判確定其費用額者，第一審受訴法
    院於該裁判有執行力後，應依聲請並得依職權以裁定確定之
    。民事訴訟法第91條第1項定有明文。是確定訴訟費用額之
    裁定，僅在依命負擔訴訟費用之裁判確定其費用額，非可判
    斷訴訟費用賠償義務之存否，就權利存在與否並無確定之效
    果，故對於實體法上之爭議不得斟酌。
二、本件抗告意旨略以：按失蹤人之財產管理事件，為管理維護
    其財產之權益所支付之費用，應由失蹤人之財產負擔之，財
    產管理人自無負擔之義務。而鈞院前以92年度財管字第6號
    裁定選任抗告人為失蹤人蘇慶之財產管理人，其財產僅有大
    村鄉○○段1362、1364地號等2筆土地，並無現金。查相對
    人Ｃ○等38人請求確認繼承權存在事件，經鈞院94年度家訴
    字第10號、台灣高等法院臺中分院94年度家上易字第5號判
    決確定，惟參上開說明，其訴訟費用應由失蹤人蘇慶之財產
    負擔，而失蹤人蘇慶之財產既經法院判決由相對人Ｃ○等38
    人繼承，渠等再向鈞院聲請由抗告人（即財產管理人）負擔
    ，顯無理由，爰依法提起抗告，請求廢棄原裁定等語。
三、經查：
（一）本件相對人Ｃ○等38人主張之事實，業經原審法院依職權
      調取前開兩造間請求確認繼承權存在事件之第一、二審歷
      審判決卷宗後，認抗告人應負擔之訴訟費用額，包括第一
      審之裁判費新台幣（下同）10,570元、員林地政事務所之
      測量費用4,450元，合計15,020元，依前揭法律規定，核
      無不合。
（二）至於抗告人所稱失蹤人之財產管理事件，為管理維護其財
      產之權益所支付之費用，應由失蹤人之財產負擔之，抗告
      人即財產管理人自無負擔之義務，而相對人Ｃ○等38人請
      求確認繼承權存在事件判決確定後，其訴訟費用自應由失
      蹤人蘇慶之財產負擔，故抗告人並無負擔相對人訴訟費用
      之理由云云，乃涉及實體法上之爭議及訴訟費用賠償義務
      存否之判斷，抗告人如認原審法院於本案判決時就訴訟費
      用負擔之判斷存有不妥之處，理應於針對原審法院之本案
      判決提起上訴時一併加以爭執。又確定訴訟費用之裁定，
      僅在確定其費用數額，並非就權利存在與否而為確定，即
      當事人在該程序僅得就各個費用項目是否為法律上之訴訟
      費用，數額有無錯誤加以爭執，而本件抗告人所稱係關於
      本案判決之爭執，即非本件確定訴訟費用額所得審究之事
      項。揆諸前揭說明，本院就抗告人所述之事實已無從審查
      ，不得斟酌。從而，抗告意旨求為廢棄原裁定，非有理由
      ，應予駁回。
四、據上論結，本件抗告為無理由，依民事訴訟法第495條之1第
    1項、第449條第1項、第95條、第85條第1項前段，裁定如主
    文。
中    華    民    國    95    年    10    月     4    日
                          家事法庭審判長  洪  志  賢
                                  法  官  蕭  文  學
                                  法  官  王  美  惠
以上正本係照原本作成。
本件不得再抗告
中    華    民    國    95    年    10    月     4    日
                                  書記官  施  秀  青


司法院資訊處製作；財團法人民間司法改革基金會備份。
